【裁判字號】    99,台抗,729
【裁判日期】    990909
【裁判案由】    殺人聲請停止羈押
【裁判全文】
最高法院刑事裁定              九十九年度台抗字第七二九號
抗  告  人  李政哲
上列抗告人因殺人案件，不服台灣高等法院中華民國九十九年七
月十二日駁回聲請停止羈押之裁定（九十九年度聲字第一九二二
號），提起抗告，本院裁定如下：
    主  文
抗告駁回。
    理  由
本件原裁定以：抗告人李政哲因殺人案件，前經原審訊問後，認
為抗告人涉犯殺人罪犯罪嫌疑重大，有事實足認為有逃亡之虞，
所犯為最輕本刑五年以上有期徒刑之罪，而有刑事訴訟法第一百
零一條第一項第一款、第三款之情形，非予羈押，顯難進行審判
或執行，於民國九十九年六月二十八日執行羈押。抗告人聲請意
旨雖以：抗告人無職業且依其自身及家庭經濟狀況，均無法供應
抗告人逃亡，又依證人張武飛及張宏文之證詞，足認案發時並無
逃亡或激烈反抗之舉動，故無逃亡之虞。至所涉犯之罪，雖為最
輕本刑五年以上有期徒刑之罪，但抗告人業經第一審法院為相關
證據調查後，予以判決在案，堪認對抗告人已無羈押之正當性及
必要性。抗告人雖患精神疾病，而發生本件被害人意外死亡之結
果。但抗告人本性善良，請酌情准予停止羈押云云。惟抗告人因
殺人罪，經台灣板橋地方法院以九十八年度重訴字第五九號判決
判處無期徒刑，褫奪公權終身，上訴後，經原審法院以九十九年
度上重訴字第三九號殺人案件審理中，因其所犯之殺人罪，最輕
法定本刑為五年以上有期徒刑之重罪，第一審法院既判處無期徒
刑，現於原審審理中，情節非輕，有逃亡之虞，應認仍有羈押之
必要，其羈押之原因尚未消滅，乃駁回抗告人停止羈押之聲請。
抗告人抗告意旨略以：（一）、抗告人與女友馬茹惠及被害人游
登貴共同搭乘二二二四次北上區間列車，被害人確有窺視其女友
之身材、胸部，抗告人才從背包取出獵刀，刺被害人胸部。（二
）、抗告人無任何財產，可賠被害人，亦無從賠起，請求准予撤
銷羈押，限制住居出境，待抗告人工作有賺錢，再賠償被害人家
屬等語。惟查：羈押之目的，在於保全刑事審判及刑之執行（或
預防其反覆實行）。而羈押之被告，除有刑事訴訟法第一百十四
條各款所列情形之一，經具保聲請停止羈押不得駁回外，准許與
否，屬事實審法院得依職權裁量之事項。本件抗告人涉犯殺人一
罪，業經第一審法院判處無期徒刑，褫奪公權終身，尚在原審審
理中，犯罪嫌疑顯屬重大，且所犯之殺人罪，係屬最輕本刑為五
年以上有期徒刑之罪，情節非輕，並經判處重刑，有逃亡之虞，
復無刑事訴訟法第一百十四條各款所定得具保停止羈押之情形，
原裁定以抗告人之羈押原因仍然存在，並未消滅，而駁回其停止
羈押之聲請，已敘明其理由，於法尚無違誤，亦與司法院釋字第
六六五號解釋意旨未有不符。抗告意旨所指各節，無非對於原審
依職權審酌之事項，持憑己見，任意指摘，為無理由，應予駁回
。
據上論結，應依刑事訴訟法第四百十二條，裁定如主文。
中    華    民    國  九十九  年    九    月    九    日
                      最高法院刑事第五庭
                          審判長法官  陳  正  庸  
                                法官  林  秀  夫  
                                法官  林  瑞  斌  
                                法官  王  聰  明  
                                法官  謝  靜  恒  
本件正本證明與原本無異
                                      書  記  官  
中    華    民    國  九十九  年    九    月   十四   日
                                                      K

司法院資訊處製作；財團法人民間司法改革基金會備份。
